臺灣高等法院刑事判決　　　　　　　　96年度上易字第2558號
上　訴　人　臺灣板橋地方法院檢察署檢察官
被　　　告　丙○○○
　　　　　　丁 ○ ○
　　　　　　乙 ○ ○
上三人共同
選任辯護人　黃 炳 飛　律師
上列上訴人因被告毀損等案件，不服臺灣板橋地方法院96年度易
字第581號，中華民國96年9月10日第一審判決（起訴案號：臺灣
板橋地方法院檢察署96年度偵字第768號），提起上訴，本院判
決如下：
    主  文
上訴駁回。
    事實及理由
一、本案經本院審理結果，認第一審以：(一)被告丙○○○、丁○○、乙○○等所為，如原判決事實欄壹之一、二、三、四所
    示犯行，均係犯刑法第354條之毀損罪；被告乙○○、丁○○、丙○○○就此部分犯行，有犯意聯絡與行為分擔，為共
    同正犯；(二)被告乙○○、丁○○、丙○○○所為，如原判決
    事實欄貳所示犯行，均係犯刑法第310條第2項之加重誹謗罪
    ；被告乙○○、丁○○、丙○○○就此部分犯行，有犯意聯
    絡與行為分擔，為共同正犯；(三)被告乙○○所為，如原判決
    事實欄參所示犯行，係犯刑法第305條之恐嚇罪；(四)被告乙○○、丁○○、丙○○○所犯上列諸罪，犯意各別，時地互
    殊，應分論併罰；其罪名、處刑、減刑均如原判決附表所載
    ，並定其應執刑之刑，及諭知易科罰金折算之標準，如原判
    決主文所示。認事用法及量刑均無不當，應予維持，並引用
    第一審判決書記載之事實、證據及理由（如附件(一)）。
二、公訴人僅依告訴人甲○○之聲請提起上訴，未附具其他理由
    ；而據告訴人甲○○聲請上訴意旨則略以：(一)原審法院對被
    告三人等之科刑顯有不當：原審法院於判決理由中僅謂審酌
    被告犯罪之動機、目的、手段、所致之傷害，暨犯罪後態度
    等一切情狀等抽象之上位概念，但對被告三人等之刑期何以
    得被裁減所依據之具體事由卻未多所著墨; 再者，本案原審
    法院所為之判決刑度亦顯低於實務上同類案件 (見附件2)，
    難謂其量刑時無違刑法第57條及同法第59條之裁量標準，對
    此等未附充分理由之判決結果實難心悅誠服；退步言，縱原
    審法院認被告三人等之犯行得以數罪併罰相繩，但其審酌之
    刑期卻與被告三人等之犯行顯不相當；蓋刑事訴訟之目的乃
    藉刑罰之手段對犯罪行為加以非難，使犯罪行為人心生警惕
    不敢再犯。(二)原審法院宣告被告丁○○及丙○○○二人緩刑
    二年之部分應予撤銷云云。餘如附件(二)「刑事聲明上訴狀」
    所載。
三、惟查：
  (一)按科刑時必須審酌犯人本身之犯罪情狀，至於社會一般事項
    ，雖亦堪作參考，要不得據為科刑輕重之唯一標準，最高法
    院50年台上字第1131號著有判例。查，原法院判決理由中敘
    明「審酌被告犯罪之動機、目的、手段、所致之損害，暨犯
    罪後態度等一切情狀，量處如主文所示之刑，並諭知減得之
    刑、定應執行之刑」云云，並無違反刑法第57條或相關之規
    定；而原判決所認定被告之具體行為事實，則已詳如原判決
    犯罪事實欄所載。至於，告訴人甲○○聲請上訴意旨所指：
    1.其中「依據之具體事由卻未多所著墨」乙節，未見其說明
      違反刑法何項法條之規定，本院自屬無從審酌。
    2.其中「顯低於實務上同類案件」乙節，則屬個案應分別依
      其犯罪情狀斟酌量刑之問題；他案之量刑非必然可作為本
      案量刑之參考。
    3.其中「審酌之刑期卻與被告三人等之犯行顯不相當」乙節
      ，則屬告訴人個人主觀之看法，本院尚無從併予斟酌。
  (二)次按緩刑為法院刑罰權之運用，旨在獎勵自新，祇須合於刑
    法第74條所定之條件，法院本有自由裁量之職權（最高法院
    72年台上字第3647號判例要旨參照）。關於刑之量定及緩刑
    之宣告，係實體法上賦予法院得為自由裁量之事項，倘其未
    有逾越法律所規定之範圍，或濫用其權限，即不得任意指摘
    為違法（最高法院75年台上字第7033號判例要旨參照）。查
    ，原判決已另敘明「被告丁○○、丙○○○未曾受有期徒刑
    以上刑之宣告，此有臺灣高等法院被告前案紀錄表在卷足稽
    ，因一時失慮，偶罹刑典，事後已坦承犯行，深具悔意，經
    此刑之宣告後，應知警惕而無再犯之虞，本院因認暫不執行
    其刑為當，予以宣告緩刑，用啟自新」等語。告訴人以其個
    人之立場，執空泛之言詞任意指摘，而未明確指明原審之宣
    告緩刑，究竟如何違反刑法第74條之規定；揆諸前揭判例意
    旨，其聲請上訴理由自不足採。
  (三)公訴人提起上訴以告訴人甲○○之聲請上訴意旨，執前詞指
    摘原審判決不當，為無理由，應予駁回。
四、據上論結，應依刑事訴訟法第373條、第368條，判決如主文
    。
本案經檢察官侯千姬到庭執行職務。
中　　華　　民　　國　　96　　年　　12　　月　　13　　日
                  刑事第十庭    審判長法　官 楊炳禎
                                      法　官 李春地
                                      法　官 陳博志
以上正本證明與原本無異。
不得上訴。
                                      書記官 陳嘉文
中　　華　　民　　國　　96　　年　　12　　月　　18　　日
